臺灣臺南地方法院臺南簡易庭民事裁定
110年度南救字第19號
聲  請  人  方致力  
相  對  人  順益汽車股份有限公司

法定代理人  吳銘祥  
上列聲請人聲請訴訟救助，本院裁定如下：
    主  文
聲請駁回。
聲請程序費用由聲請人負擔。
    理  由
一、當事人無資力支出訴訟費用者，法院應依聲請，以裁定准予
    訴訟救助。但顯無勝訴之望者，不在此限。法院認定前項資
    力時，應斟酌當事人及其共同生活親屬基本生活之需要。民
    事訴訟法第107條定有明文。又當事人因無資力支出訴訟費
    用而聲請訴訟救助者，關於無資力支出訴訟費用之事由，應
    提出可使法院信其主張為真實並能即時調查之證據，以釋明
    之，此觀民事訴訟法第109條第2項、第284條規定自明。所
    謂無資力係指窘於生活，且缺乏經濟信用者而言。申言之，
    若非取給於自己或家族所必需之生活費不能支出訴訟費用，
    且無籌措款項以支出訴訟費用之信用技能，方能謂之為無資
    力支出訴訟費用（最高法院43年台抗字第152號判例、108年
    度台抗字第432號裁定意旨）。另法院調查聲請人是否無資
    力，專就聲請人提出之證據為之，如聲請人並未提出證據，
    或依其提出之證據，未能信其無資力之主張為真實，即應將
    其聲請駁回，並無派員調查之必要（最高法院109年度台聲
    字第2018號裁定意旨）。
二、聲請意旨略以：聲請人與相對人間請求確認本票債權不存在
    事件，聲請人已向本院提起民事訴訟（本院110年度南簡補
    字第148號）。聲請人因車禍事故失業，尚未獲得民事理賠
    ，積蓄已墊付於修車費用，目前無資力支出訴訟費用，本件
    人證、物證齊全，並非顯無勝訴之望，依民事訴訟法第107
    條規定，聲請裁定准予訴訟救助等語。
三、經查，本件聲請人聲請訴訟救助，未提出任何可即時調查之
    證據釋明其「無資力支出訴訟費用」，本院前於110年5月13
    日以南院武民宋110年度南救字第19號函命聲請人於5日內提
    出「無資力支出訴訟費用」之佐證到院，然聲請人仍未提出
    證據以釋明其確無資力支出訴訟費用。又聲請人於108年度
    、109年度分別尚有75,110元、281,715元之薪資收入，有其
    稅務電子閘門財產所得調件明細表在卷可稽，足證聲請人非
    無財產，其應可由既有財產及經濟上信用籌措裁判費。是揆
    諸前揭規定及說明，自難謂聲請人合於准予訴訟救助之要件
    ，其聲請無從准許，應予駁回。
四、依民事訴訟法第95條，第78條，裁定如主文。 
中　　華　　民　　國　　110 　年　　6 　　月　　9 　　日
  　　　　　　　　臺灣臺南地方法院臺南簡易庭　　　　　
                                  法  官　羅郁棣
以上正本證明與原本無異。
如不服本裁定，應於裁定送達10日內向本庭提出抗告狀，並應繳
納抗告費新臺幣1,000元。
中　　華　　民　　國　　110 　年　　6 　　月　　9 　　日
　　　　　　　　　　　　　　　　　書記官  周玉茹